【裁判字號】    96,訴,4282
【裁判日期】    970331
【裁判案由】    搶奪等
【裁判全文】
臺灣板橋地方法院刑事判決              96年度訴字第4282號
公  訴  人  臺灣板橋地方法院檢察署檢察官
被      告  乙○○
上列被告因搶奪等案件，經檢察官提起公訴（96年度偵字第1379
4 、25309 號），被告於本院審理時就被訴之事實為有罪之陳述
，經本院改以簡式審判程序審理，判決如下：
    主  文
乙○○共同犯如附表一、二所示之罪，各處如附表一、二所示之
宣告刑，應執行有期徒刑壹年拾月。
    事實及理由
壹、程序方面
    刑事訴訟法第二百七十三條之一第一項規定除被告所犯為死
    刑、無期徒刑、最輕本刑為三年以上有期徒刑之罪、或高等
    法院管轄第一審案件者外，於審判期日前之程序進行中，被
    告先就被訴事實為有罪之陳述時，審判長得告知被告簡式審
    判程序之旨，並聽取當事人、代理人、辯護人及輔佐人之意
    見後，裁定進行簡式審判程序。查本案被告乙○○被訴搶奪
    等案件，非前開不得進行簡式審判程序之案件，經被告於本
    院審理時就被訴之事實為有罪之陳述，且經本院告知被告簡
    式審判程序之旨，聽取被告及檢察官之意見後，爰依刑事訴
    訟法第二百七十三條之一第一項規定裁定改依簡式審判程序
    審判之，先予敘明。
貳、實體方面
一、本件犯罪事實：
  (一)乙○○意圖為自己不法之所有，並與甲○○（業經本院另行
    審結）共同基於搶奪之犯意聯絡與行為分擔，自民國九十六
    年四月二十一日下午五時十一分許起至同年十月三日下午六
    時許止，先後於附表一各編號所示之時地，以各編號所示之
    方式，先後搶奪分屬己○○○、童梅香、丁○○所有如附表
    一各編號所示之物，嗣於搶奪丁○○財物得手後逃逸之際，
    經丁○○追趕並用力拉扯手提袋，致乙○○與甲○○人車倒
    地，並將丁○○之手提袋棄置地面後，徒步逃離現場，經警
    依現場遺留之機車車牌號碼查證，始循線查悉上情。
  (二)乙○○另意圖為自己不法之所有，並與甲○○共同基於竊盜
    之犯意聯絡與行為分擔，於附表二各編號所示之時地，以各
    編號所示之方式，竊取丙○○、戊○○所有車牌號碼為Ｋ八
    Ｄ－六七三號及ＫＥＵ－三九０號之機車車牌各一面後，將
    Ｋ八Ｄ－六七三號車牌懸掛在ＫＥＵ－三九０號機車上。嗣
    經警採集車牌號碼Ｋ八Ｄ－六七三號機車車牌上之指紋送驗
    結果，與乙○○指紋卡右食指、右拇指指紋相符，而循線查
    悉上情。
  (三)案經臺北縣政府警察局新莊分局、中和分局報告臺灣板橋地
    方法院檢察署檢察官偵查起訴。
二、本件證據：
  (一)被告乙○○於本院準備程序及審理時之自白。
  (二)共同被告甲○○於警詢、本院準備程序及審理時之供述。
  (三)證人即被害人己○○○、童梅香、丁○○、丙○○、戊○○
    分別於警詢、偵查之證詞。
  (四)證人曾婷君於警詢及偵查之證詞。
  (五)贓物認領保管單、車牌號碼Ｎ八八－四九三號重型機車車籍
    查詢基本資料各一紙、車輛竊盜、車牌失竊資料個別查詢報
    表－查詢車牌認可資料二紙、監視錄影翻拍照片十六紙、內
    政部警政署刑事警察局刑紋字第０九六００六０四八四號鑑
    驗書一份。
三、論罪科刑之法律適用：
  (一)按刑法第三百二十一條第一項第三款之攜帶兇器竊盜罪，係
    以行為人攜帶兇器竊盜為其加重條件，此所謂兇器，其種類
    並無限制，凡客觀上足對人之生命、身體、安全構成威脅，
    具有危險性之兇器均屬之，且祇須行竊時攜帶此種具有危險
    性之兇器為已足，並不以攜帶之初有行兇之意圖為必要（最
    高法院七十九年度台上字第五二五三號判例意旨可資參照）
    。查本案被告乙○○用以竊取如附表二所示物品之扳手一枝
    ，係以金屬製成，質地堅硬，可供碎裂、破壞物品，如用以
    施暴、脅迫、抵抗，依一般社會觀念，已足使人之生命、身
    體、安全受有危害，自堪認為兇器。
  (二)核被告乙○○所為，就事實欄一(一)（即附表一）部分，均係
    犯刑法第三百二十五條第一項之搶奪罪；就事實欄一(二)（即
    附表二）部分，均係犯刑法第三百二十一條第一項第三款之
    攜帶兇器竊盜罪。本件起訴書雖認被告如附表二所示之犯行
    係犯刑法第三百二十條第一項之竊盜罪，惟查，被告於本院
    準備程序及審理時已供稱其係以自有之扳手竊取如附表二所
    示之車牌等語，是起訴意旨容有誤會，惟此業經實行公訴檢
    察官當庭更正被告如附表二所示之犯行係犯刑法第三百二十
    一條第一項第三款之攜帶兇器竊盜罪，是尚無庸變更起訴法
    條。又被告乙○○、甲○○就附表一、二所示之犯行，有犯
    意聯絡及行為分擔，為共同正犯。被告所犯上開三次搶奪罪
    、二次竊盜罪，時地不同，犯意各別，行為互殊，應予分論
    併罰。
  (三)爰審酌被告所為多次搶奪及竊盜犯行，嚴重危害社會治安及
    侵害個人財產法益，惡性非輕，暨其犯罪之動機、目的、手
    段、被害人之損害及犯罪後坦承犯行，態度良好等一切情狀
    ，各量處如主文所示之刑。末查，中華民國九十六年罪犯減
    刑條例於九十六年六月十五日經立法院三讀通過，並於同年
    七月十六日施行，被告如附表一編號一及附表二所示之犯罪
    時間均在九十六年四月二十四日以前，合於減刑條件，爰依
    中華民國九十六年罪犯減刑條例第二條第一項第三款規定，
    減其刑期二分之一，並於減刑後與如附表一編號二、三所示
    之犯罪所宣告之刑定其應執行刑，以示懲儆。又被告所犯上
    開數罪其應執行之刑已逾六月，不得易科罰金，附此敘明。
    至被告乙○○用以行竊之扳手一枝，業已丟棄滅失而不存在
    ，此據被告供明在卷，爰不為沒收之諭知；又警方雖另扣得
    共犯甲○○所有之黑色短袖Ｔ恤一件及白色球鞋一雙，然此
    非被告及共犯供上開搶奪犯行所用之物，爰亦不為沒收之諭
    知，併予敘明。
四、應適用之法條：應依刑事訴訟法第二百七十三條之一第一項
    、第二百九十九條第一項前段、第三百十條之二、第四百五
    十四條第二項，刑法第二十八條、第三百二十五條第一項、
    第三百二十一條第一項第三款、第五十一條第五款，中華民
    國九十六年罪犯減刑條例第二條第一項第三款、第七條、第
    十一條，判決如主文。
五、如不服本判決，得自收受送達之日起十日內敘明上訴理由向
    本院提出上訴狀。
本案經檢察官林珮菁到庭執行職務。
中    華    民    國    97    年    3     月    31    日
                  刑事第九庭    法  官  張筱琪
上列正本證明與原本無異。
如不服本判決，應於送達後十日內敘明上訴理由，向本院提出上
訴狀
                                書記官  林怡君
中    華    民    國    97    年    3     月    31    日
附錄本案論罪科刑法條全文：
中華民國刑法第三百二十一條（加重竊盜罪）
犯竊盜罪而有左列情形之一者，處六月以上、五年以下有期徒刑
：
一  於夜間侵入住宅或有人居住之建築物、船艦或隱匿其內而犯
     之者。
二  毀越門扇、牆垣或其他安全設備而犯之者。
三  攜帶兇器而犯之者。
四  結夥三人以上而犯之者。
五  乘火災、水災或其他災害之際而犯之者。
六  在車站或埠頭而犯之者。
前項之未遂犯罰之。
中華民國刑法第三百二十五條（普通搶奪罪）
意圖為自己或第三人不法之所有，而搶奪他人之動產者，處六月
以上五年以下有期徒刑。
因而致人於死者，處無期徒刑或七年以上有期徒刑，致重傷者，
處三年以上十年以下有期徒刑。
第一項之未遂犯罰之。
本案論罪科刑附表：
附表一（搶奪部分）：
┌──┬─────┬────────┬──────┬──────┬───────┐
│編號│時間、地點│    犯罪手段    │搶奪之財物  │  論罪法條  │   宣告刑     │
├──┼─────┼────────┼──────┼──────┼───────┤
│ 1  │96年4 月21│由甲○○騎乘車牌│己○○○所有│刑法第三百二│乙○○共同意圖│
│    │日下午5 時│號碼N88-493 號重│之背包一個，│十五條第一項│為自己不法之所│
│    │11分許、臺│型機車（車主為林│內有國民身分│            │有，而搶奪他人│
│    │北縣新莊市│鴻裕之前配偶曾婷│證、全民健康│            │之動產，處有期│
│    │四維路203 │君）搭載乙○○，│保險卡、廚師│            │徒刑柒月；減為│
│    │巷3號前   │由甲○○出手搶奪│證各一張、行│            │有期徒刑參月又│
│    │          │己○○○騎乘之腳│動電話一具及│            │拾伍日。      │
│    │          │踏車前方置物籃內│現金新臺幣（│            │              │
│    │          │財物。          │下同）五百元│            │              │
│    │          │                │。          │            │              │
│    │          │                │            │            │              │
├──┼─────┼────────┼──────┼──────┼───────┤
│ 2  │96年10月1 │由乙○○騎乘上開│童梅香所有之│刑法第三百二│乙○○共同意圖│
│    │日下午3 時│機車搭載甲○○，│皮包一個，內│十五條第一項│為自己不法之所│
│    │25分許、臺│由甲○○自童梅香│有全民健康保│            │有，而搶奪他人│
│    │北縣板橋市│後方徒手搶奪財物│險卡二張、行│            │之動產，處有期│
│    │大觀路2 段│。              │動電話一具及│            │徒刑柒月。    │
│    │30巷內    │                │現金二千二百│            │              │
│    │          │                │元。        │            │              │
├──┼─────┼────────┼──────┼──────┼───────┤
│ 3  │96年10月3 │由甲○○騎乘上開│丁○○所有之│刑法第三百二│乙○○共同意圖│
│    │日下午6 時│機車搭載乙○○，│手提袋一個，│十五條第一項│為自己不法之所│
│    │許、臺北縣│由乙○○自丁○○│內有全民健康│            │有，而搶奪他人│
│    │中和市華新│後方徒手搶奪財物│保險卡、京星│            │之動產，處有期│
│    │街143 巷63│。              │餐飲卡各一張│            │徒刑柒月。    │
│    │弄2 號前  │                │、小皮包一個│            │              │
│    │          │                │、現金一千元│            │              │
│    │          │                │。          │            │              │
└──┴─────┴────────┴──────┴──────┴───────┘
附表二（竊盜部分）：
┌──┬─────┬────────┬──────┬──────┬───────┐
│編號│時間、地點│    犯罪手段    │竊盜之財物  │  論罪法條  │    宣告刑    │
├──┼─────┼────────┼──────┼──────┼───────┤
│ 1  │96年4 月20│乙○○與甲○○共│車牌號碼K8D-│刑法第三百二│乙○○共同攜帶│
│    │日上午7 時│同至左列地點，由│673 號機車車│十一條第一項│兇器竊盜，處有│
│    │30分許、臺│甲○○持乙○○所│牌一面。    │第三款      │有期徒刑陸月；│
│    │北縣板橋市│有客觀上足對人之│            │            │減為有期徒刑│
│    │大觀路2 段│生命、身體、安全│            │            │月。          │
│    │1 巷22號前│構成威脅，具有危│            │            │              │
│    │          │險性，可供兇器使│            │            │              │
│    │          │用之扳手一枝，竊│            │            │              │
│    │          │得戊○○所有車牌│            │            │              │
│    │          │號碼K8D-673 號機│            │            │              │
│    │          │車車牌一面，林鴻│            │            │              │
│    │          │裕則在旁把風。  │            │            │              │
├──┼─────┼────────┼──────┼──────┼───────┤
│ 2  │96年4 月22│乙○○與甲○○共│車牌號碼KEU-│刑法第三百二│乙○○共同攜帶│
│    │日凌晨零時│同至左列地點，由│390 號機車車│十一條第一項│兇器竊盜，處有│
│    │30分許、臺│乙○○持其所有客│牌一面。    │第三款      │期徒刑陸月；減│
│    │北縣板橋市│觀上足對人之生命│            │            │為有期徒刑月│
│    │四川路1段2│、身體、安全構成│            │            │。            │
│    │74 巷底   │威脅，具有危險性│            │            │              │
│    │          │，可供兇器使用之│            │            │              │
│    │          │扳手一枝，竊得林│            │            │              │
│    │          │欽章所有車牌號碼│            │            │              │
│    │          │KEU- 390號機車車│            │            │              │
│    │          │牌一面，並將上開│            │            │              │
│    │          │竊得之K8D- 673號│            │            │              │
│    │          │車牌改懸掛在KEU-│            │            │              │
│    │          │390 號機車上，林│            │            │              │
│    │          │喬建則在旁把風。│            │            │              │
└──┴─────┴────────┴──────┴──────┴───────┘


司法院資訊處製作；財團法人民間司法改革基金會備份。
